Inventaris van het archief van de Eerstaanwezend Ingenieur der Genie te Gorinchem: Supplement II
Nationaal Archief, Den Haag
Eerstaanwezend Ingenieur der Genie te Gorinchem, supplement
Eerstaanwezend Ingenieur Gorinchem suppl. 2
1878-1934
3382
27.50 meter; 26 inventarisnummers.
Normaal geschreven, getypte en gedrukte documenten, geen bijzondere handschriften.
Nationaal Archief, Den Haag
Eerstaanwezend Ingenieur der Genie te Gorinchem
Het archief van de Eerstaanwezend Ingenieur der Genie te Gorinchem bevat voor de periode 1878-1934 stukken betreffende de verbouwing van bastion 11 te Gorinchem, een inspectierapport van de militaire etablissementen van Loevestein en Gorinchem, conditiën van de verkoop van 's-Lands Constructie Magazijn te Dordrecht, 's-Lands Geweerfabriek te Culemborg en van landerijen te Schoonhoven en stukken betreffende het gebruik van militair grondgebied rondom de vesting Woudrichem voor het aanleggen van een waterleiding.
Archiefvorming
Geschiedenis van het archiefbeheer
De verwerving van het archief
Het archief is krachtens bepalingen van de Archiefwet overgebracht.
3.09
Aanwijzingen voor de gebruiker
Openbaarheidsbeperkingen
Volledig openbaar.
Materiële beperkingen
Het archief kent geen materiële beperkingen.
Aanvraaginstructie
Openbare archiefstukken kunnen online worden aangevraagd en gereserveerd. U kunt dit ook via de terminals in de studiezaal van het Nationaal Archief doen. Om te kunnen reserveren dient u de volgende stappen te volgen:
U maakt een profiel aan op www.gahetna.nl, en logt vervolgens in
Via de archiefinventaris (alleen de beschrijvingen met rode nummers) selecteert u het gewenste archiefstuk door op de knop 'Reserveren' te klikken
In het volgende scherm geeft u aan op welke dag u het archiefstuk wilt inzien
Indien u zich bevindt in de studiezaal en een tafelnummer heeft ontvangen kunt u dit nummer vermelden. Als u geen tafelnummer heeft kunt u tafelnummer 777 laten staan
Vervolgens bevestigt u uw reservering door deze te versturen.
Verwant materiaal
Beschikbaarheid van kopieën
Beschrijving van de series en archiefbestanddelen
- Extract instructie van de directeur van fortificaties te Breda aan de commandant der genie te Gorinchem, 1813; 1; 1 stuk
- Rapport van de inspecteur-generaal J. Blanken Jansz. betreffende wijzigingen in de loop van enkele dijken langs de oevers van Lingen tot Gorcum, afschrift, 1813; 2; 1 stuk
  "Aanwinsten 1890, 2b"
- Stukken betreffende de verbouwing van bastion 11 van de fortificaties te Gorinchem, 1813; Stukken betreffende de staat van de forten, 1811-1813; inspectie-rapport van de militaire etablissementen van Loevenstein en Gorinchem, 1813, 3; 1 omslag
- Begrotingen van reparaties en verbeteringen aan het fort Loevestein en de fortificaties van Gorinchem, 1812-1813; 4; 1 omslag
- Conditiën van de verkoop van 's-Lands constructie magazijn te Dordrecht 1813, 's-Lands geweerfabriek te Culemborg 1814, en landerijen te Schoonhoven 1815, 5; 1 omslag
- Stukken betreffende bouw- en havenwerken binnen het garnizoen van Gorinchem, afschriften, 1640, 1753, 1778, 1795-1805; 6; 1 omslag
- Algemeen Verslag, 1e hoofdstuk, 1865. Met bladwijzer; 7; 1 deel
- Garnizoensboek, 2e boek, 1851-1865; 8; 1 deel
  Zie ook nr. toegang 3.09.02.03, inv.nrs. 62-65 [Archief EAI Gorinchem]
- Agenda van uitgaande stukken, 1863; 9; 1 deel
- Klapper op de brievenlijst van het geheim archief B, [1920-1929]; 10; 1 deel
- Brievenboek geheim archief B, 21 september 1920 - 31 december 1929, 11; 1 deel
- Stukken betreffende gebruik van militair grondgebied van de vesting Woudrichem voor het aanleggen van een waterleiding, 1933-1934; 12; 1 omslag
- Correspondentie betreffende personeelszaken, 1937-1940; 13; 1 omslag
- Processen-verbaal inzake de grensscheiding tussen 's-rijks militaire gronden, 1842; 14; 1 omslag
- Akten van verband inzake de aankoop en onteigening van gronden voor de aanleg van een inundatiekanaal van de Waal beneden Tiel naar de Linge, 1877-1885; 15; 1 pak
- Staten inzake de verboden kringen van militaire bouwwerken, 1854-1951; 16-26
  - Fort Uitermeer, 1854-1896, 16
  - Wal en kasteel van Muiden en de West Batterij, 1857-1937, 17
  - Vesting Weesp, 1866-1985, 18
  - Fort benoorden Purmerend, 1879-1951, 19
  - Fort aan de Middenweg, 1897-1947, 20
  - Fort bij Spijkerboor, ca. 1899-1938, 21
  - Het fort aan de Nekkerweg, ca. 1900-1946, 22
  - Fort bij Edam, ca. 1900-1940, 23
  - Fort met de twee nevenbatterijen bij Marken binnen, ca. 1905-1940, 24
  - Fort aan de Jisperweg, 1905-1948, 25
  - Fort bij Kwadijk, ca. 1912 -1937, 26